# 子公司提取的盈余公积问题

提问人：心之所在 时间：2011-01-19 09:46:06
按准则要求，子公司当年提取的盈余公积是要还原的，但实务中感觉比较难做到。那么在合并中我们是否一定要把子公司当年提取的盈余公积还原成未分配利润呢。还是不需还原直接在盈余公积的附注中表述子公司提取的情况。

回答人：chenyiwei
《讲解 2008 》之后是不再还原，而只需披露（《讲解 2008 》第 583 页），目前尚不清楚《讲解 2010 》会如何规定。

回答人：chenyiwei
回复 藤椅 心之所在 的帖子这是老问题了，每年都有人提起。确实不合理，但是准则就是如此规定。 关于合并报表中的盈余公积恢复问题，《讲解 2010 》的表述和《讲解 2008 》是一样的。

回答人：chenyiwei
回复 报纸 心之所在 的帖子从字面意思看，并没有说子公司的盈余公积一定必须在合并报表中列报为未分配利润的组成部分，只是如果列报为未分配利润的组成部份则要作出该披露。 不过一般实务上的理解都是不恢复。